臺灣新北地方法院三重簡易庭裁定
                                     111年度重秩字第68號
移送機關    新北市政府警察局蘆洲分局

被移送人    歐守睿


            李昕樺



被移送人因違反社會秩序維護法案件，經移送機關以111年4月11
日新北警蘆刑裁字第111021號移送書移送審理，本院裁定如下：
    主  文
歐守睿、李昕樺無正當理由攜帶具有殺傷力之器械，各處罰鍰新
臺幣叁仟元。
扣案之菜刀貳把及木棍壹支均沒入。
    理  由
一、被移送人於下列時、地有違反社會秩序維護法之行為：
（一）時間：民國111年2月16日6時8分許。
（二）地點：新北市蘆洲區永平公園旁前。
（三）行為：無正當理由攜帶具有殺傷力之器械（歐守睿持菜刀
　　　      貳把，李昕樺持木棍壹支）。
二、上開事實，有下列之事證明屬實：
（一）被移送人歐守睿及李昕樺於警訊時之自白。
（二）扣押筆錄、扣押物品目錄表及現場照片附卷可證。
（三）扣案菜刀2把及木棍1支可稽。
三、按無正當理由攜帶具有殺傷力之器械、化學製劑或其他危險
    物品者，處三日以下拘留或新臺幣3萬元以下罰鍰，社會秩
    序維護法第63條第1項第1款定有明文。本條款之構成要件，
    須行為人客觀上有攜帶具有殺傷力之器械、化學製劑或其他
    危險物品之行為，且該攜帶係無正當理由，因而有危害於行
    為人攜帶所處時空之安全情形，即足當之。依上開要件，判
    定行為人有無違反本條款非行，首須行為人有攜帶行為，次
    審酌該攜帶行為是否係無正當理由，再衡量行為人攜帶行為
    所處時空，因行為人於該時空有攜帶該類器械，而使該時空
    產生安全上危害，亦即就行為人客觀上之攜帶行為，依其攜
    帶行為之目的，考量行為人攜帶當時言詞舉動、時間、地點
    、身分等因素，據以認定其是否已構成本條款之非行。又本
    條款所謂之「器械」，乃指除竹木、石頭等自然界之物質外
    ，依一般社會觀念足以對人之生命、身體、安全構成威脅，
    而具有危險性之人力製作供人持用之物品。
四、本件被移送人歐守睿雖辯稱：當時伊與李昕樺酒後發生爭吵
    ，伊雖手持菜刀，但僅有拉扯云云。又被移送人李昕樺亦辯
    稱：伊因喝酒已不記得與歐守睿發生扭打之原因，但見歐守
    睿喝醉手持菜刀，故伊拿著木棍壓制他云云。然攜帶具殺傷
    力之器械是否具正當理由，本應綜合全案事證，於法律、道
    義乃至於習慣所應許可之範圍，客觀認定判斷之。經查，被
    移送人歐守睿及李昕樺所分別攜帶之菜刀2把及木棍1支，有
    扣案照片可按，倘持之朝人揮砍或毆打他人，當有成傷或致
    死之可能，是該菜刀及木棍核屬具殺傷力之器械甚明，而被
    移送人歐守睿辯稱酒後發生衝突，被移送人王昕樺則辯稱係
    用以壓制醉漢即喝醉之歐守睿等語，顯與常情有違，要係卸
    責飾詞，不足採信。核被移送人上開所為，自屬無正當理由
    攜帶具有殺傷力之器械，應依社會秩序維護法第63條第1項
    第1款處罰。本院審酌被移送人違反之手段及其品行、素行
    及行為動機等一切情狀，裁定如主文第1項所示之處罰。
五、扣案之菜刀2把、木棍1支，分別係被移送人歐守睿、李昕樺
    所有，供違反本件行為所用之物，業據其等供明在卷，爰依
    社會秩序維護法第22條第3項之規定，併予宣告沒入。
六、依社會秩序維護法第45條第1項、第63條第1項第1款、第22
    條第3項，裁定如主文。
中　　華　　民　　國　　111 　年　　4 　　月　　20　　日
                      臺灣新北地方法院三重簡易庭
                            法  官  彭松江
以上正本證明與原本無異。
如不服本裁定，得於裁定書送達之翌日起5日內，以書狀敘述理
由，向本庭（新北市○○區○○路0段000號）提出抗告。
中　　華　　民　　國　　111 　年　　4 　　月　　20　　日
                            書記官  許雁婷